臺灣高雄地方法院刑事判決　　　　　99年度審交易字第1230號
公　訴　人　臺灣高雄地方法院檢察署檢察官
被　　　告　吳春榮
上列被告因公共危險案件，經檢察官提起公訴（99年度偵字第
35755號），被告就被訴事實為有罪之陳述，經本院告知簡式審
判程序之旨，並聽取被告與公訴人之意見後，本院裁定進行簡式
審判程序，判決如下：
    主  文
吳春榮犯不能安全駕駛動力交通工具罪，累犯，處有期徒刑捌月
。
    事 實 及 理 由
一、本件被告吳春榮所犯為死刑、無期徒刑、最輕本刑為3年以
    上有期徒刑以外之罪，其於審判程序中就被訴事實為有罪之
    陳述，經本院告知簡式審判程序之旨，並聽取當事人意見後
    ，認宜進行簡式審判程序，爰依刑事訴訟法第273條之1第1
    項規定，裁定進行簡式審判程序，合先敘明。又簡式審判程
    序之證據調查，依刑事訴訟法第273條之2規定，不受同法第
    159條第1項審判外陳述排除之限制，再被告對於卷內之各項
    證據亦不爭執證據能力（本院卷第20頁背面），故卷內所列
    之各項證據，自得作為證據，先予敘明。
二、本件犯罪事實及證據，除證據部分補充「被告於本院審理時
    之自白」外，餘均引用附件檢察官起訴書所載。
三、核被告吳春榮所為，係犯刑法第185 條之3 不能安全駕駛動
    力交通工具罪。又被告有起訴書犯罪事實欄所載之犯罪前科
    及執行情形，有臺灣高等法院被告前案紀錄表1 份在卷可查
    ，其於上開有期徒刑執行完畢後5 年內，故意再犯本件有期
    徒刑以上之罪，為累犯，應依刑法第47條第1 項之規定加重
    其刑。審酌被告酒後駕車並與他車發生糾紛，其酒測濃度高
    達每公升1.08毫克，枉顧他人用路安全，且前有4 次酒後駕
    車公共危險前科，經科刑服刑之後，仍不思反省再犯本罪，
    足見其並未悔改，復未能因此心生警惕，所為實不宜輕恕，
    故量刑不宜過低，惟念其犯後坦承犯行，態度尚可，及尚未
    造成交通事故及傷害等一切情狀，認檢察官求處被告有期徒
    刑8 月，尚屬適當，爰量處如主文所示之刑，以資懲儆。
四、據上論斷，應依刑事訴訟法第273條之1第1項、第299條第1
    項前段、第310條之2、第454條第2項，刑法第185條之3、第
    47條第1 項，刑法施行法第1 條之1 ，判決如主文。
五、如不服本判決，應於判決送達後10日內向本院提出上訴狀。
本案經檢察官王清海到庭執行職務。
中    華    民    國    100    年    2     月    14   日
                  刑事第十庭  法  官  張  震
以上正本證明與原本無異。
如不服本判決應於收受送達後10日內向本院提出上訴書狀，並應
敘述具體理由；如未敘述上訴理由者，應於上訴期間屆滿後20日
內向本院補提理由書（均須按他造當事人之人數附繕本）「切勿
逕送上級法院」。
中    華    民    國    100    年    2     月    14   日
                              書記官  邱家銘
附錄本案論罪科刑所適用之法條：
中華民國刑法第185條之3
服用毒品、麻醉藥品、酒類或其他相類之物，不能安全駕駛動力
交通工具而駕駛者，處1年以下有期徒刑、拘役或科或併科15萬
元以下罰金。
附件：
臺灣高雄地方法院檢察署檢察官起訴書
                                     99年度偵字第35755號
    被      告  吳春榮  男  52歲（民國○○年○○月○○日生）
                        住高雄市○○區○鎮里○○路21之1
                          號
                        國民身分證統一編號：Ｚ000000000號
上列被告因公共危險案件，業經偵查終結，認應提起公訴，茲將
犯罪事實及證據並所犯法條分敘如下：
        犯罪事實
一、吳春榮前因公共危險案件，經臺灣高雄地方法院分別以94年
    度交簡字第1462號、97審交簡字第2976號、98審交簡字第58
    94號各判處有期徒刑4月、5月、6月確定，分別於民國94年8
    月31日、98年2月27日、99年4月7日易科罰金執行完畢。詎
    其仍不知悔改，明知服用酒精過量，會降低操控動力交通工
    具之注意能力，容易肇事而危害道路交通安全，竟仍於99年
    11月4日上午11時許，在高雄市小港區○鎮里○路邊攤飲酒
    後，已達不能安全駕駛動力交通工具之程度，仍於同日中午
    12時45分許，騎乘車牌號碼YZC-088號輕型機車離開，於當
    日中午12時50分許騎乘上開車輛行經高雄市○○區○○路27
    號前時，無故騷擾黃文村所駕駛之車牌號碼XT-0995號自用
    小貨車，黃文村遂報警處理。嗣警據報到場，並令吳春榮呼
    氣測得之酒精濃度為每公升1.08毫克，已超過不能安全駕駛
    呼氣酒精濃度每公升0.55毫克之標準值。
二、案經高雄市政府警察局小港分局移送偵辦。
        證據並所犯法條
一、上開犯罪事實，業據被告吳春榮於警詢及檢察官偵訊中坦承
    不諱，核與證人黃文村於警詢時證述情節相符，復有酒精濃
    度測試表、刑法第185條之3案件測試觀察紀錄表、高雄市政
    府警察局舉發違反道路交通管理事件通知單、車輛詳細資料
    報表在卷可參，足認被告自白與犯罪事實相符，堪以採信。
    按刑法第185條之3規定所謂「不能安全駕駛」，乃抽象危險
    犯，並不以發生具體危險為必要，參諸德國、美國之認定標
    準，對於呼氣酒精濃度達每公升0.55毫克或血液酒精濃度達
    每百毫升110毫克以上，因肇事率為一般人之10倍以上，均
    認為已達「不能安全駕駛」之標準，即應依刑法第185條之3
    之規定處罰，法務部88年5月18日法88檢字第001669號函意
    旨可資參照。本件被告呼氣酒精濃度高達每公升1.08毫克，
    已超過不能安全駕駛呼氣酒精濃度每公升0.55毫克之標準值
    ，足認已達不能安全駕駛之程度，甚為明確，被告犯行應堪
    認定。
二、核被告所為，係犯刑法第185條之3服用酒類不能安全駕駛動
    力交通工具而駕駛之罪嫌。被告有如犯罪事實欄所載犯罪科
    刑及執行情形，有本署刑案資料查註紀錄表1份附卷可憑，
    其於有期徒執行完畢後，5年之內再犯本件有期徒刑以上之
    罪，為累犯，請依刑法第47條第1項之規定加重其刑。請審
    酌被告前因服用酒類不能安全駕駛動力交通工具而駕駛，經
    法院多次判處有期徒刑確定在案，仍再犯本件犯行，顯無悔
    改之意，藐視刑法等法律規範，危害公眾安全，惡性非輕，
    請予量處有期徒刑8月，以資懲儆。
三、依刑事訴訟法第251條第1項提起公訴。
    此  致
臺灣高雄地方法院
中    華    民    國    99    年    12    月    2     日
                              檢察官  杜妍慧
上正本證明與原本無異
中    華    民    國    99    年    12    月    15    日
                              書記官
所犯法條：
中華民國刑法第185條之3
服用毒品、麻醉藥品、酒類或其他相類之物，不能安全駕駛動力
交通工具而駕駛者，處1年以下有期徒刑、拘役或3萬元以下罰金
。